【裁判字號】    98,訴,686
【裁判日期】    980729
【裁判案由】    毒品危害防制條例
【裁判全文】
臺灣基隆地方法院刑事判決               98年度訴字第686號
公  訴  人  臺灣基隆地方法院檢察署檢察官
被      告  甲○○
上列被告因違反毒品危害防制條例案件，經檢察官提起公訴（9
8年度毒偵字第957號），於本院準備程序進行中，被告就被訴之
事實為有罪之陳述，本院合議庭乃裁定由受命法官依簡式審判程
序進行審理，並判決如下：
    主  文
甲○○施用第一級毒品，累犯，處有期徒刑肆月，如易科罰金，
以新臺幣壹仟元折算壹日。扣案之第一級毒品海洛因壹包（驗餘
淨重零點零貳捌肆公克）併同難以完全析離之外包裝袋沒收銷燬
之。
    犯罪事實
一、甲○○前因施用毒品案件，經觀察、勒戒後，認無繼續施用
    毒品之傾向，於民國94年4月25 日釋放出所，並經臺灣雲林
    地方法檢察署檢察官以94年度毒偵緝字第31號為不起訴處分
    確定；再因施用第一級毒品案件，先後經本院分別判處有期
    徒刑7月、6月確定，嗣經本院以97年度聲字第1088號裁定合
    併定應執行有期徒刑9月確定，甫於98年2月22日縮期刑滿執
    行完畢（構成累犯）。詎甲○○猶不知戒斷毒癮，復基於施
    用第一級毒品海洛因之犯意，於98年5月13日晚上6時許，在
    基隆市○○區○○路36巷22號住處（起訴書誤載為32巷），
    以注射針筒注射方式，非法施用第一級毒品海洛因1 次，嗣
    於同年月14日凌晨0時30分許，在基隆市○○區○○路228號
    長庚醫院急診室前，因行跡可疑為警盤查，甲○○因心虛，
    在員警尚未查覺其身上有毒品前，即主動自其褲子右側口袋
    內取出供己施用之第一級毒品海洛因1包（驗餘後淨重
    0.0284 公克）供警扣案，並接受裁判，並經甲○○同意採
    驗其尿液結果呈嗎啡、可待因陽性反應，而查悉上情。
二、案經基隆市警察局第一分局報告臺灣基隆地方法院檢察署檢
    察官偵查起訴。
    理  由
一、程序事項：
    本件被告甲○○所犯者非為死刑、無期徒刑、最輕本刑為3
    年以上有期徒刑之罪或高等法院管轄第一審案件，其於準備
    程序進行中，先就被訴事實為有罪之陳述，經告知其簡式審
    判程序之旨，並聽取公訴人、被告之意見後，本院依刑事訴
    訟法第273條之1第1 項之規定，裁定由受命法官獨任進行簡
    式審判程序，合先敘明。
二、認定事實所依據之證據及理由：
    (一)被告自白：
      被告於本院審理中自白其於上開時、地，以注射針筒注射
      方式非法施用第一級毒品海洛因1 次之犯行事實，其任意
      自白核與下列事證相符，應堪採為證據。
    (二)尿液檢驗結果：
      臺灣尖端先進生技醫藥股份有限公司濫用藥物檢驗報告乙
      紙（附於98年度毒偵字第957號偵查卷第35 頁），檢驗結
      果呈嗎啡（5480ng/ml）、可待因（810ng/ ml）陽性反應
      。
    (三)臺灣高等法院被告前案紀錄表附卷可參，足認被告確有如
      事實欄所載之觀察勒戒、強制戒治及徒刑執行等事實。
    (四)扣案米白色粉末1袋檢驗結果：
      交通部民用航空局航空醫務中心98年6月2日航藥鑑字0000
      000號鑑定書（附於上開偵查卷第36頁）：白色粉末1袋，
      實稱毛重0.2290 公克（含1袋），淨重0.0290公克，取樣
      0.0006公克，餘重0.0284公克，檢出Heroin成分。
    (五)上開補強證據已足資擔保被告於本院審理時所為之上開任
      意性自白具有相當程度之真實性，而得使本院確信被告前
      述自白之犯罪事實確屬真實，從而依刑事訴訟法第156 條
      第1 項「被告之自白，非出於強暴、脅迫、利誘、詐欺、
      疲勞訊問、違法羈押或其他不正之方法，且與事實相符者
      ，得為證據。」及第2 項「被告或共犯之自白，不得作為
      有罪判決之唯一證據，仍應調查其他必要之證據，以察其
      是否與事實相符。」規定，本院自得依被告前述自白及各
      該補強證據認定被告確有以注射針筒注射方式，施用第一
      級毒品海洛因1 次之犯行。本件事證明確，被告之犯行堪
      以認定。
三、論罪及科刑之理由：
  (一)查海洛因係毒品危害防制條例所列管之第一級毒品，此為該
    條例第2條第2項第1 款所明定。核被告所為，係犯毒品危害
    防制條例第10條第1項之施用第一級毒品罪。被告持有第一
    級毒品海洛因之低度行為，應為施用第一級毒品海洛因之高
    度行為所吸收，不另論罪。
  (二)被告於98年5月14日凌晨0時30分，在基隆市○○區○○路22
    8 號長庚醫院急診室前，因行跡可疑為警盤查時，因心虛在
    員警尚未發覺其身上持有毒品前，即主動自其所穿褲子右側
    口袋內取出其所購買供己施用而持有之第一級毒品海洛因1
    小包（驗餘淨重0.0284公克）供警扣案，並接受裁判，有其
    之警、偵訊筆錄（詳上開偵查卷第7、31頁）及本院98年7月
    15日審理筆錄可稽，被告施用第一級毒品之犯行已符自首要
    件，爰依刑法第62條前段規定，減輕其刑。
  (三)被告曾有如事實欄所載之犯罪科刑及刑之執行情形，此有臺
    灣高等法院被告前案紀錄表在卷可稽，其於有期徒刑執行完
    畢後，5 年以內，故意再犯本起最重本刑有期徒刑以上之罪
    ，為累犯，應依刑法第47條第1 項規定，加重其刑，並依法
    先加後減之。
  (四)爰審酌立法院於86年10月30日三讀通過於87年5月20 日公布
    ，同年月22日生效之毒品危害防制條例，該條例對於施用毒
    品之被告改以治療、矯治為目的，非重在處罰，是被告違反
    本罪實係基於「病患性」行為，而對他人甚少損害，然被告
    前曾因施用毒品，經送觀察勒戒、強制戒治及徒刑執行，有
    上開前案紀錄表為憑，素行非佳，經警查獲後仍未戒絕，再
    衡量被告其餘犯罪之動機、目的、犯罪時所受之刺激、犯罪
    之手段、犯人之生活狀況、品行、智識程度、犯罪所生之危
    險或損害、犯罪後之態度等一切情狀，判處如主文所示之刑
    。
  (五)扣案之白色粉末1 袋含有海洛因成分，有交通部民用航空局
    航空醫務中心航藥鑑第0000000 號鑑定書可稽，併同難以析
    離之塑膠包裝袋，均為查獲之毒品（蓋無論以何種方式分離
    包裝袋與其內裝之毒品，包裝袋內均會有極微量毒品殘留，
    故上述包裝袋應整體視為查獲毒品，參見最高法院95年度臺
    上字第3739號、第7354號判決），應依毒品危害防制條例第
    18條第1項前段之規定，宣告沒收銷燬之。
據上論斷，應依刑事訴訟法第273條之1第1項、第299條第1 項前
段，毒品危害防制條例第23條第2項、第10條第1項、第18條第1
項前段，刑法第11條、第47條第1項、第62條、第41條第1項前段
，判決如主文。
本案經檢察官乙○○到庭執行職務。
中    華    民    國    98    年    7    月    29    日
                  刑事第三庭法    官  林淑鳳
以上正本證明與原本無異。
如不服本判決應於收受送達後10日內向本院提出上訴書狀，並應
敘述具體理由；其未敘述上訴理由者，應於上訴期間屆滿後20日
內向本院補提理由書（均須按他造當事人之人數附繕本）「切勿
逕送上級法院」。
中    華    民    國    98    年    7     月    30    日
                            書 記 官  王靜敏
附錄論罪法條：
毒品危害防制條例第10條
施用第一級毒品者，處 6 月以上 5 年以下有期徒刑。
施用第二級毒品者，處 3 年以下有期徒刑。


司法院資訊處製作；財團法人民間司法改革基金會備份。
